臺灣高雄地方法院民事判決　　　　　　　94年度婚字第1472號
原　　　告　乙○○
訴訟代理人　顏萬文律師
被　　　告　甲○○
　　　　　　　　　　　　9號
訴訟代理人　洪士宏律師
訴訟代理人　林易玫律師
上當事人間離婚等事件，本院於民國96年3 月7 日言詞辯論終結
，判決如下：
    主  文
准原告與被告離婚。
被告應給付原告新臺幣肆佰萬元及自民國94年9 月30日起至清償
日止，按年息百分之5 計算之利息。
原告其餘之訴及假執行之聲請均駁回。
訴訟費用由被告負擔10分之8 ，其餘由原告負擔。
本判決主文第二項，原告以新台幣壹佰參拾貳萬元為被告供擔保
後，得假執行，但被告以新台幣肆佰萬元供擔保後，得免假執行
。
    事實及理由
一、原告於起訴狀繕本送達被告後，就訴之聲明賠償新台幣（下
    同）500 萬元部分，追加自起訴狀繕本送達被告翌日起至清
    償日止，按年息百分之5 計算之利息，並願供擔保請求宣告
    假執行等，核與民事訴訟法第255 條第1 項第3 款、第2 項
    之規定相符，應准予追加。
二、原告主張：
（一）兩造於民國（下同）79年5 月29日結婚，婚後本應和睦相
      處，惟被告風流，濫交異性朋友，原告雖有耳聞，但苦無
      證據，僅能忍耐，直至94年3 月27日，被告向原告稱；希
      望讓我把人家帶進門，好不好等語，原告心生懷疑，而於
      94 年4月25日向戶政事務所調閱戶籍謄本，查知被告於93
      年6 月29已認領非婚生女吳欣柔為四女，至此原告始知被
      告在外通姦，生有一女。又被告無視原告尊嚴，明目張膽
      要將通姦對象帶進家門，十足傷透原告之心，目前夫妻碰
      面不說話，形同陌路，已失去婚姻之意義，原告受此打擊
      ，遭受莫大痛苦。按被告身公司負責人，年收入400 多萬
      元，資力優渥卻不念原告多年在家相夫教子之辛勞與犧牲
      ，反而在外與人同姦生女，傷害原告，爰依民法第1052條
      第1 項第2 款或第2 項之事由，擇一請求判決與被告離婚
      ，並依民法第1056條第2 項之規定，請求被告應給付原告
      精神賠償費用新台幣（下同）500 萬元及自起訴狀繕本送
      達被告翌日起至清償日止，按年息百分之5 計算之利息，
      原告並願供擔保，請准宣告假執行。
（二）對被告答辯之陳述：
      被告為高健益科技股份有限公司之負責人，薪資高，投資
      營利分配豐厚，其89年綜合所得總額高達0000000 元，有
      財政部台灣省南區國稅局核定通知書影本1 份卷可查，就
      算較差之年度所得，亦在200 萬元之上，足認被告財力雄
      厚。被告在外通姦併要求將相姦人帶進家門共同生活之行
      為，踐踏原告尊嚴，打擊原告至深，原告每日皆以淚洗面
      ，精神上損害，金錢難以彌補，且原告並未向被告請求賠
      償通姦行為所構成之侵權行為損害賠償，故原告請求被告
      賠償之數額，並未過當。
三、被告辯稱：
（一）被告對於原告主張被告與人通姦生女之事實不爭執，亦同
      意離婚，惟對於原告依民法第1056條第2 項請求賠償巨額
      之賠償費，不予認同。被告早已同意原告與張玉束往來，
      僅要求被告每日需回家睡覺，並且每月給付7 萬元之生活
      費用，可見原告並未照顧被告，且被告申報之財產資料雖
      有600 多萬元，然實際上除向親友借貸，無法舉證外，尚
      有銀行貸款、信用貸款0000000 元之多，其中貸款多投入
      股票市場，且尚有子女需扶養，原告請求被告支付500 萬
      元，實超出被告能力，被告願支付原告100 萬元，求取諒
      解，無奈原告拒絕，故原告之請求顯無理由，應予駁回，
      如受不利之判決，願供擔保，請准宣告免假執行。
四、兩造不爭執之事實：
（一）兩造為夫妻關係。
（二）被告與案外人張玉束通姦生女吳欣柔，被告並加以認領。
（三）被告確為高健益科技股份有限公司之負責人，有財政部台
      灣省南區國稅局核定通知書所載之收入並不爭執。
五、本院之判斷：
（一）離婚之請求部分：
   1、原告主張兩造為夫妻，被告卻與第三人張玉束通姦生女吳
      欣柔之事實，為被告所不爭執，並有戶籍謄本1 份及本院
      依職權調閱被告於93年6 月29日認領吳欣柔之登記申請書
      、證件、戶籍資料等附卷可查，經核相符，且被告因上開
      通姦行為，經本院刑事庭法官判處有期徒刑3 月，如易科
      罰金，以三百元折算一日確定之事實，亦有判處檢察官聲
      請簡易判決處刑書（95年偵字第17275 號）、台灣高雄地
      方法院刑事簡易判決書（95年簡字第5043號判決）各1 份
      在卷可稽，足認原告主張之事實，堪信屬實。
   2、按「夫妻之一方，有左列情形之一者，他方得向法院請求
      離婚：一、重婚者。二、與人通姦者。... 」，民法第10
      52條第1 項第2 款定有明文。被告於與原告之婚姻關係存
      續中，與他人發生通姦行為，依上開法條規定，構成原告
      得請求離婚之法定事由。被告於本件審理之初，雖辯稱原
      告早已知悉被告之通姦行為，並予宥恕、容忍云云，惟此
      為原告所否認，且被告未舉證證明原告有宥恕之行為，此
      外被告亦表示不再爭執通姦之行為，足認被告上開辯稱不
      足採信，從而原告依上開規定，請求與被告離婚，為有理
      由，應予准許。原告依前揭規定請求判決離婚既有理由，
      其以選擇合併方式主張民法第1052條第2 項規定，即無審
      酌必要，附此敘明。
（二）民法第1056條第2項之精神賠償請求部分：
  １、按「夫妻之一方，因判決離婚而受有損害者，得向有過失
      之他方，請求賠償；前項情形，雖非財產上之損害，受害
      人亦得請求賠償相當之金額，但以受害人無過失者為限」
      ，民法第1065條第1 項、第2 項定有明文。
  ２、經查，被告因與第三人通姦，經原告訴請判決離婚獲准，
      已如前述，且被告之通姦行為，肇因於其與第三人情投意
      合之婚外情，並非原告從中撮合，是以原告對於被告之通
      姦行為並無任何過失可言，從而原告依上開規定，自得向
      被告請求賠償非財產上之損害賠償及法定遲延利息。
   3、本院審酌兩造自79年結婚起，迄今判決離婚止，已達17年
      ，長年之婚姻關係間，原告犧牲青春，為被告生兒育有，
      相夫教子，使被告無後顧之憂，衝刺事業，如今兒女漸成
      長，被告貴為科技股份有限公司董事長，應是二人攜手共
      享奮鬥成果，共度適意人生之時刻，詎被告與第3 人通姦
      之行為，不僅毀壞兩人共築之家庭，亦使精神、物質長期
      仰賴被告之原告頓失所依，精神上受有莫大之痛苦等情，
      及考量被告為高健益科技股份有限公司之負責人，薪資高
      ，投資營利分配豐厚，其94年綜合所得總額即高達000000
      0 元，此有本院依職權向財政部台灣省南區國稅局調閱之
      被告94年度綜合所得稅核定通知書1 份在卷可查，除此之
      外，被告並有高雄縣林園鄉及高雄市小港區之房地及多家
      公司股票，財產總額為0000000 元，此亦經本院依職權調
      閱其95年12月26日之稅務電子閘門財產所得調件明細表查
      核屬實，足見被告資力甚豐。被告雖辯稱負債多達000000
      0 元，並提出出客戶信用查詢表、信用貸款證明、第一銀
      行消費明細暨收費收執表、聯邦銀行信用卡消費表、花旗
      信用卡月結單等為證，惟其同時亦自承上開貸款多數用由
      股票投資，此亦有被告提出之復華銀行證券護存摺及被告
      資金流向等可稽，足認被告之負債，多用於理財投資行為
      ，其辯稱資力不多，不足採信。本院考量上情及綜合兩造
      之身分地位、經濟能力、被告尚有子女4 名待扶養等一切
      情狀，認為原告請求被告賠償原告非財產上損害400 萬元
      及自起訴狀繕本送達被告翌日起（94年9 月30日）至清償
      日止，按年息百分之5 計算之利息，核屬適當，應予准許
      ，逾此部份之請求，為無理由，應予駁回。
   4、兩造就原告勝訴部分，均陳明願供擔保以代釋明，請准宣
      告假執行及免假執行，核無不合，爰酌定相當金額准許之
      ，又原告敗訴部分，其假執行之聲請，失所附麗，應予一
      併駁回。
六、原告之訴一部有理由、一部無理由，依民事訴訴法第79條但
    書、第390 條第2 項、第392 條第2 項，判決如主文。
中　　華　　民　　國　　96　　年　　3 　　月　　21　　日
                  家事法庭法　官　吳文婷
上為正本，係照原本作成。
如不服本判決，應於送達後20日內，向本院提出上訴狀。
中　　華　　民　　國　　96　　年　　3 　　月　　22　　日
                          書記官　許麗珠
